臺灣高雄地方法院刑事判決　　　　　　　　　　　　九十一年度易字第二六三號
　　公　訴　人　臺灣高雄地方法院檢察署檢察官
　　被　　　告　丙○○
右列被告因傷害等案件，經檢察官提起公訴（九十一年度偵字第一四三六七號），本
院判決如左：
    主  文
丙○○對於公務員依法執行職務時，施強暴，處有期徒刑陸月，如易科罰金，以參佰
元折算壹日。
    事  實
一、緣丙○○於民國（下同）九十一年七月三日下午十時三十分許，因毆打其妻甲○
    ○，經甲○○向高雄縣警察局鳳山分局五甲派出所報案，欲申請保護令，由該派
    出所警員林荒仙負責處理本案件，並即向高雄縣政府家扶中心社工人員聯絡緊急
    安置事宜，待社工人員覓得安置處所後，因丙○○一再撥打電話要求甲○○返家
    ，甲○○迫於無奈答應返回住處，然為防止丙○○再對之毆打，遂請求林荒先陪
    同保護返家，翌日凌晨二時五十分許，林荒仙陪同甲○○返回鳳山市住處時，丙
    ○○見狀即一再質疑甲○○係與派出所何人來往？林荒仙請求丙○○冷靜情緒，
    並為甲○○填具家庭暴力案件調查記錄通報表，當填製完畢時，因甲○○不知在
    該文件之何處捺按指印，林荒仙遂牽引甲○○之手指在該文件上捺按指印，惟丙
    ○○明知林荒仙此時係在依法執行公務，竟基於傷害及妨害公務之犯意，自後拉
    扯林荒仙所著之警察制服，並以強暴之揮拳方式，毆打林荒仙左邊之太陽穴，林
    荒仙立即起身反擊，將丙○○推開，並質問丙○○：為何打我，我在執行公務。
    然丙○○竟仍接續前開傷害、妨害公務之犯意，繼續衝向前毆打林荒仙胸部，終
    致林荒仙受有左頂顳部挫傷疼痛、上背部挫傷疼痛、前胸挫傷淤傷六×三公分等
    傷害（傷害部分經撤回告訴），身著警察制服，亦於拉扯中不慎撕破。甲○○在
    旁見狀，遂將二人拉開，林荒仙即聯絡派出所派人到場支援，並將丙○○逮捕。
二、案經高雄縣警察局鳳山分局移送臺灣高雄地方法院檢察署檢察官偵查起訴。
    理  由
一、訊據被告丙○○對曾於右揭時、地揮拳毆打告訴人丙○○之事實固坦承不諱，惟
    矢口否認有何妨害公務之犯意，辯稱：當時係因酒後失態，失去理智，誤解告訴
    人係在職行勤務，始出手傷人云云，經查：右揭事實迭據告訴人林荒仙於警訊及
    偵、審中指述：我因受理甲○○家庭暴力案件，護送報案人返家，當場製作家庭
    暴力案件調查紀錄表，於捺印時，因報案人不知捺何處，遂握其大拇指至正確地
    點加蓋指印，即遭被告揮拳毆打左邊太陽穴，拉扯衣物，將之推開後，仍又衝過
    來向我胸部揮打一拳等語（見九十一年七月四日警訊筆錄、偵查卷第十三頁、十
    四頁、本院九十一年八月二十九日訊問筆錄），核與證人即被告之妻林阿問於警
    訊及審理中供稱：當員警寫好家庭暴力案件調查紀錄表時，要我簽名捺印，但我
    不知捺於何處，員警即握我手指指導在哪地方捺印，我先生隨即攻擊員警等語相
    符（見九十一年七月四日警訊筆錄、本院九十一年八月二十九日訊問筆錄），並
    有惠德醫院驗傷證明單一紙、告訴人警察制服破裂及展示胸部傷痕之相片四幀附
    卷可稽，至被告雖辯稱當日曾有飲酒之情，惟質之是否已達酒醉之程度，其則供
    稱：「‧‧‧警察帶我太太來我家製作筆錄什麼事情我都清楚」等語（見本院九
    十一年八月二十九日訊問筆錄），既其尚清楚知悉警察至其住處製作筆錄一事，
    顯見對外界之知覺、理會能力尚未減低，對告訴人正執行公務等情，理應知之甚
    詳，惟卻出手對告訴人加以毆打，其主觀上有妨害公務之犯意至為明顯，是其前
    揭所辯，顯係卸責之詞，尚不足採，本件事證明確，被告犯行堪已認定。
二、按林荒仙係高雄縣鳳山警察局五甲派出所員警，為公務員，其受理甲○○聲請保
    護令相關事宜，並陪同返回住處，當場為其填具家庭暴力案件調查記錄通報表之
    情，自係依法執行職務之行為。則被告對依法執行勤務之公務員毆打，所為係犯
    刑法第一百三十五條第一項之對依法執行職務之公務員施強暴罪，被告數毆打犯
    行，時間密接，顯係基於單一妨害公務之犯意為之，應屬接續犯之單純一罪。爰
    審酌被告對其妻甲○○實施家庭暴力行為在先，待員警到場處理後，又對依法執
    行勤務之公務員加以毆打，目無法紀，嚴重藐視公權力，本不宜寬待，惟念告訴
    人林荒先後於審理中表示願原諒被告，並撤回傷害告訴等一切情狀，量處如主文
    所示之刑，並諭知易科罰金之折算標準，以示懲儆，公訴人求處有期徒刑八月之
    刑，稍嫌過重。
三、至公訴意旨認被告毆傷告訴人乙○○○○，另犯刑法刑法第二百七十七條第一項
    傷害罪，且該傷害犯行應為被告妨害公務犯行所吸收之情，雖非無據，惟因傷害
    犯行尚非必然附隨於妨害公務犯行當中，兩罪間亦無高、低度行為之區別，難認
    傷害犯行應為妨害公務犯行所吸收，公訴人上開所認，尚有誤會。被告一毆打告
    訴人之行為，既分別觸犯妨害公務及傷害罪等犯行，係一行為觸犯數罪名，為想
    像競合犯，然因上開傷害犯行，嗣經告訴人於本院審理中聲明撤回告訴（見本院
    九十一年十月二十五日訊問筆錄），爰不另為不受理諭知，附此敘明。
據上論斷，應依刑事訴訟法第二百九十九條第一項前段，刑法第一百三十五條第一項
、第四十一條第一項，罰金罰鍰提高標準條例第一條前段、第二條，判決如主文。
中    華    民    國      九十一      年      十一      月      八      日
                                  臺灣高雄地方法院刑事庭
                                      審判長法官    黃三友
                                            法官    涂裕洪
                                            法官    黃宗揚
右正本證明與原本無異。
如不服本判決，應於判決送達後十日內，向本院提出上訴狀。
                                          書記官    陳掌珠
中    華    民    國      九十一      年      十一      月      八      日
附錄本案判決論罪科處法條：
刑法第一百三十五條
對於公務員依法執行職務時，施強暴脅迫者，處三年以下有期徒刑、拘役或三百元以
下罰金。
